【裁判字號】    91,交簡上,6
【裁判日期】    920227
【裁判案由】    過失傷害
【裁判全文】
臺灣臺北地方法院刑事判決                          九十一年度交簡上字第六號
    上  訴  人  臺灣臺北地方法院檢察署檢察官
    上  訴  人
    即  被  告  丁○○
右上訴人因被告過失傷害案件，不服本院台北簡易庭於民國九十年十一月二十三日所
為九十年度北交簡字第三四五二號第一審簡易判決（聲請簡易判決處刑案號：台灣台
北地方法院檢察署九十年度偵字第一二五三九號）提起上訴，本院管轄之第二審合議
庭判決如左：
    主      文
原判決撤銷。
丁○○因過失傷害人，處拘役貳拾伍日，如易科罰金，以參佰元折算壹日。
    事      實
一、丁○○於民國九十年三月十九日上午騎乘車號ＢＣＦ－六八八號重型機車，沿台
    北市萬華區○○○道南往北方向行駛，因車號ＡＵ—二四九○號自小客車違規停
    放在雁鴨公園出入口右轉約五、六公尺處之堤外便道南往北車道上阻礙來車通行
    ，丁○○行至該處時乃跟隨前方由戊○○所騎乘之車號ＲＱＸ—二八七號輕型機
    車，自該路中作為分向線使用之水泥樁間隙穿越至北往南車道逆向行駛，以繞過
    前開違規停放之自小客車。因該路段為雙向二車道，機車應在遵行車道內行駛，
    丁○○及戊○○本應注意於繞過前開自小客車後迅即回到南往北車道續往前行，
    以避免在北往南車道上逆向行駛而與對向來車發生碰撞，丁○○另應注意機車在
    同一車道行駛時，後車與前車應保持隨時可以煞停之距離，而依當時天候晴、日
    間有自然光線、路面無缺陷、視距良好，並無不能注意之情事，丁○○及戊○○
    竟於繞過前開自小客車後仍繼續逆向行駛於北往南車道，在行至堤外便道雁鴨公
    園右轉約五十公尺處時，於同車道之對向適有乙○○騎乘車號ＡＬＯ—三三七號
    重型機車駛近，戊○○遂減速並向右閃避，丁○○因未與戊○○之機車保持安全
    車距致煞車不及，自後追撞戊○○所騎乘輕機車之車尾，其所騎乘重機車之車尾
    另遭後方不詳車號、亦疏未保持安全車距之機車撞及，丁○○之機車因而向左偏
    移，左側把手與乙○○之機車左把手發生擦撞，致乙○○人車倒地，受有右肱骨
    骨折、身體多處撕裂傷等傷害。丁○○於肇事後，在有偵查犯罪職權之機關尚不
    知何人為肇事者前，向到場處理事故之台北市政府警察局萬華分局交通分隊警員
    甲○○承認肇事接受裁判。
二、案經乙○○訴由台北市政府警察局萬華分局報告台灣台北地方法院檢察署檢察官
    偵查聲請簡易判決處刑。
    理      由
一、右開事實業據被告丁○○於本院審理中坦承不諱，核與告訴人乙○○針對本件事
    故經過情形之陳述相符，另經證人戊○○對被告未保持安全車距、自後追撞前車
    ，且於繞過路障後仍逆向行駛等節結證明確在卷（本院九十一年十二月三日訊問
    筆錄參照），復有道路交通事故調查報告表、交通事故談話紀錄表、道路交通事
    故補充資料表、事發當日現場照片四幀在卷足憑。又告訴人乙○○因本件車禍受
    有如事實欄所載之傷，亦有台北市立和平醫院出具之診斷書附卷可考，上開事證
    已足資佐證被告之自白與事實相符。按機車在雙向二車道行駛時，應在遵行車道
    內行駛；機車在同一車道行駛時，除擬超越前車外，後車與前車之間應保持隨時
    可以煞停之距離，道路交通安全規則第九十七條第一款、第九十四條第一項分別
    定有明文，而依道路交通事故調查報告表所載，事發當時天候晴、日間有自然光
    線、路面無缺陷、視距良好，並無不能注意情事，被告於繞過原車道內之路障後
    ，仍繼續於對向車道內逆向行駛，且疏未與同屬逆向行駛、由戊○○所騎乘之前
    行機車保持安全車距，以致先自後追撞戊○○之機車，再遭後方不詳車號機車追
    撞，致失去重心向左偏移，終與在遵行車道內行車之告訴人機車發生碰撞而肇事
    ，伊對本件事故之發生為有過失，至屬明確，台北市車輛行車事故鑑定委員會對
    本件事故之肇因，亦認被告有未保持行車安全距離之過失，有該會九十年八月二
    日北鑑審字第九○六○二○一四○○號鑑定意見書在卷可參。再告訴人因本件車
    禍所受傷害，與被告之過失行為間有相當因果關係。本件事證明確，被告過失犯
    行堪以認定。
二、核被告所為，係犯刑法第二百八十四條第一項前段過失傷害罪。被告於肇事後未
    行離去，並於警員到場處理時在場坦承肇事，有警製自首調查表在卷可按，並經
    處理事故之警員甲○○到庭證述明確（本院九十一年十二月三日訊問筆錄參照）
    ，為對於未發覺之罪自首而接受裁判，應依刑法第六十二條前段規定減輕其刑。
    原審認被告罪證明確，予以論科，固非無見，惟原審援用檢察官所認定之事實，
    認為被告業已符合自首要件，但卻漏未依刑法第六十二條前段規定予以減刑，尚
    有未恰。檢察官上訴意旨雖以：被告犯罪後態度不佳，且未與告訴人達成和解，
    原審量刑過輕等語為由，固無理由，惟原判決既有上開可議之處，自應由本院將
    原判決撤銷改判。爰審酌被告過失之程度、所生危害、犯後終於坦認過失、惟迄
    未賠償告訴人所受損害等情狀，量處如主文所示之刑，並諭知易科罰金之折算標
    準，以示懲儆。
據上論斷，依刑事訴訟法第四百五十五條之一第一項、第三項、第三百六十九條第一
項前段、第三百六十四條、第二百九十九條第一項前段，刑法第二百八十四條第一項
前段、第四十一條第一項前段、第六十二條前段，罰金罰鍰提高標準條例第一條前段
、第二條，判決如主文。
本案經檢察官丙○○到庭執行職務。
中      華      民      國      九十二      年    二    月    二十七    日
                                  台灣台北地方法院交通法庭
                                      審判長法  官  劉壽嵩
                                            法  官  鄧德倩
                                            法  官  陳婷玉
右正本證明與原本無異。
不得上訴
                                            書記官  陳弘文
中      華      民      國      九十二      年    三    月        五    日
附錄本案所犯法條全文
中華民國刑法第二百八十四條
 (過失傷害罪)
因過失傷害人者，處六月以下有期徒刑、拘役或五百元以下罰金，致重傷
者，處一年以下有期徒刑、拘役或五百元以下罰金。
從事業務之人，因業務上之過失傷害人者，處一年以下有期徒刑、拘役或
一千元以下罰金，致重傷者，處三年以下有期徒刑、拘役或二千元以下罰
金。


司法院資訊處製作；財團法人民間司法改革基金會備份。
